【裁判字號】    97,聲,3170
【裁判日期】    970919
【裁判案由】    行使權利
【裁判全文】
臺灣臺北地方法院民事裁定              97年度聲字第3170號
聲  請  人  荷商荷蘭銀行股份有限公司台北分公司
法定代理人  甲○○
代  理  人  乙○○
相  對  人  丙○○
上列聲請人返還提存物事件，聲請限期通知相對人行使權利，本
院裁定如下：
    主    文
相對人應自本裁定送達翌日起二十一日內，就本院民國九十二年
度裁全字第七五八六號假扣押裁定執行所受之損害，對聲請人行
使權利，並向本院提出行使權利之證明。
    理    由
一、按有下列各款情形之一者，法院應依供擔保人之聲請，以裁
    定命返還其提存物或保證書：(三)訴訟終結後，供擔保人證明
    已定二十日以上之期間，催告受擔保利益人行使權利而未行
    使，或法院依供擔保人之聲請，通知受擔保利益人於一定期
    間內行使權利並向法院為行使權利之證明而未證明者，民事
    訴訟法第一百零四條第一項第三款定有明文。第一百零二條
    第一項、第二項及第一百零三條至前條之規定，於其他依法
    令供訴訟上之擔保者準用之，同法第一百零六條前段亦有明
    文規定。
二、本件聲請人與相對人間請求清償信用卡消費簽帳款事件，聲
    請人前遵本院民國九十二年度裁全字第七五八六號民事裁定
    為擔保假扣押，曾提供新臺幣（下同）九萬元為擔保，對相
    對人之財產於二十七萬二千七百五十六元之範圍內為假扣押
    ，並以本院九十二年度存字第四五０六號提存事件提存在案
    。
三、茲聲請人主張該請求清償信用卡消費借貸款事件業因相對人
    已清償完畢、撤回假扣押執行程序而終結，為聲請返還上開
    提存物，爰依民事訴訟法第一百零四條第一項第三款規定，
    請求通知受擔保利益人即相對人於一定期間內行使權利並向
    法院為行使權利之證明，並提出本院九十二年度裁全字第七
    五八六號民事裁定、九十二年度存字第四五０六號提存書暨
    國庫存款收款書、北院錦九十二執全日字第二八三三號囑託
    塗銷查封登記書為證，經本院職權調取本院九十二年度裁全
    字第七五八六號、執全字第二八三三號假扣押事件、九十二
    年度存字第四五０六號提存事件、九十二年度促字第六三四
    三一號、第六三四三四號支付命令事件卷宗審認屬實，從而
    聲請人聲請本院通知相對人於一定期間內行使權利並向法院
    為行使權利之證明，核無不合，應予准許。
四、依民事訴訟法第一百零四條第一項第三款，裁定如主文。
中    華    民    國    97    年    9     月    19    日
                    民事第一庭  法  官  洪文慧
以上正本係照原本作成。
如對本裁定抗告須於裁定送達後十日內向本院提出抗告狀，並繳
納抗告費新臺幣一千元。
中    華    民    國    97    年    9     月    19    日
                                書記官  林芝儀


司法院資訊處製作；財團法人民間司法改革基金會備份。
